# 企业厂房场地租赁押金如何做账务处理？

提问人：lmn123 时间：2021-09-21 18:32:53
企业厂房场地租赁押金如何做账务处理？

回答人：chenyiwei
应单独确认为一项其他应收款或者长期应收款，不能与租赁负债抵销，也不能并入使用权资产。如果租赁期超过一年的，则还应考虑其折现因素。
可参考：《中审众环研究 2020 》之“问题4-2-14（涉及保证金及手续费的售后租回构成融资租赁交易的会计处理）”、“问题4-2-16（涉及保证金和服务费并考虑可抵扣增值税进项税额影响的融资租赁业务的综合案例）
”。